sk-SK: Typ ukončenia kábla: Súdkové; Hruškovité; Cestné; Spájkované; Štvorcové; Kvapkovité; Univerzálne; Iné
zh-CN: 线缆末端类型: 圆柱形; 梨形; 公路车用; 焊接头; 方形; 水滴形; 通用型; 其他
tr: Kablo ucu tipi: Silindir; Armut; Yol; Lehim; Kare; Damla; Evrensel; Diğer
hr-HR: Vrsta kraja sajle: Cilindar; Kruška; Cestovni; Lem; Kvadrat; Suza; Univerzalni; Ostalo
fi: Kaapelin pään tyyppi: Tynnyri; Päärynä; Maantie; Juotettu; Neliö; Pisara; Universaali; Muu
vi: Kiểu đầu dây cáp: Hình thùng; Hình quả lê; Road; Mối hàn; Vuông; Hình giọt nước; Đa năng; Khác
da: Kabelendetype: Tønde; Pære; Racer; Loddet; Firkantet; Dråbe; Universal; Andet
bg-BG: Тип накрайник на кабела: Цилиндричен; Крушовиден; Шосеен; Запоен; Квадратен; Капковиден; Универсален; Други
th: ประเภทหัวต่อสายเคเบิล: หัวบาร์เรล; ทรงลูกแพร์; แบบหมอบ (Road); บัดกรี; ทรงสี่เหลี่ยม; ทรงหยดน้ำ; แบบอเนกประสงค์; อื่นๆ
fr: Cable end type: Cylindre; Poire; Route; Soudure; Carré; Goutte; Universel; Autre
pt-PT: Tipo de extremidade do cabo: Cilíndrico; Pera; Estrada; Solda; Quadrado; Lágrima; Universal; Outro
es: Tipo de extremo del cable: Barril; Pera; Carretera; Soldadura; Cuadrado; Lágrima; Universal; Otro
ja: ケーブルエンドタイプ: バレル; ペア; ロード; はんだ; スクエア; ティアドロップ; ユニバーサル; その他
nb: Type kabelende: Tønne; Pære; Landevei; Lodding; Firkantet; Dråpe; Universell; Annet
de: Kabelendentyp: Tonnennippel; Birnennippel; Rennrad; Gelötet; Vierkant; Tropfenform; Universal; Sonstige
ru: Тип окончания кабеля: Бочонок; Груша; Шоссейный; Пайка; Квадрат; Капля; Универсальный; Другое
en: Cable end type: Barrel; Pear; Road; Solder; Square; Teardrop; Universal; Other
el: Τύπος άκρου καλωδίου: Βαρελάκι; Αχλάδι; Δρόμου; Συγκόλλησης; Τετράγωνο; Σταγόνα; Γενικής χρήσης; Άλλο
lt-LT: Kabelio galo tipas: Statinės formos; Kriaušės formos; Plentiniam dviračiui; Lituotas; Kvadratinis; Lašo formos; Universalus; Kita
nl: Type kabeluiteinde: Tonnetje; Peer; Race; Soldeer; Vierkant; Druppel; Universeel; Overig
sl-SI: Vrsta zaključka kabla: Sodček; Hruška; Cestno; Spajkano; Kvadrat; Solza; Univerzalno; Drugo
pt-BR: Tipo de extremidade do cabo: Tambor; Pera; Speed; Solda; Quadrada; Gota; Universal; Outro
pl: Typ końcówki kabla: Baryłkowe; Gruszkowe; Szosowe; Lutowane; Kwadratowe; Łezkowe; Uniwersalne; Inne
ko: 케이블 엔드 유형: 배럴; 페어; 로드; 납땜; 사각형; 티어드롭; 유니버설; 기타
it: Tipo di estremità del cavo: A barilotto; A pera; Strada; Saldatura; Quadrato; A goccia; Universale; Altro
cs: Typ zakončení kabelu: Válečková; Hrušková; Silniční; Pájená; Čtvercová; Slzová; Univerzální; Jiná
zh-TW: 纜線端頭類型: 圓柱型; 梨型; 公路車款; 焊接; 方形; 水滴型; 通用; 其他
ro-RO: Tip de capăt de cablu: Cilindru; Pară; Cursieră (Road); Lipitură; Pătrat; Lacrimă; Universal; Altele
sv: Typ av kabelände: Cylinder; Päron; Landsväg; Lödd; Kvadratisk; Droppformad; Universell; Övrigt
hu: Kábelvég típusa: Henger; Körte; Országúti (Road); Forrasztott; Szögletes; Csepp; Univerzális; Egyéb